# 《CAS 42—持有待售的非流动资产、处置组和终止经营》——致同研究之企业会计准则系列

提问人：zengfengxia 时间：2017-06-08 10:17:52
cas2第十六条“对联营企业或合营企业的权益性投资全部或部分 分类为持有待售资产的，投资方应当按照《企业会计准则第 4 号——固定资产》的有关规定处理，对于未划分为持有待售资产的剩余权益性投资，应当采用权益法进行会计处理。”表明，主体可以对权益性投资的一部分划分为持有待售，另一部分仍作为权益性投资，但cas42第十条却要求“。。。无论出售后企业是否保留部分权益性投资，。。。在母公司个别财务报表中将对子公司投资整体划分为持有待售类别”，二者为什么会有这样的区别，应如何理解?

回答人：chenyiwei
即，我理解还是是否“跨界”的不同。

回答人：chenyiwei
子公司应作为一个整体看待，因为一旦丧失控制权就将整体改变会计处理方法；权益法核算的长期股权投资本质上是一项资产，而且在不丧失共同控制或重大影响的情况下剩余部分可以继续进行权益法核算。

提问人：zengfengxia 时间：2017-06-12 14:48:08
谢谢！ 可能是我表达不清楚，我想了解的是，就个别报表而言，拟处置部分投资（无论是成本法还是权益法）的会计处理应当是一致的，为什么成本法核算的投资拟部分处置需全部划分为持有待售，而权益法核算的投资部分处置，仅需将拟处置部分划分为持有待售？

回答人：chenyiwei
我理解个别报表层面并没有对子公司的长期股权投资的持有待售问题作出规定。考虑逻辑一致性，个别报表层面仅将拟出售部分作为持有待售也是合理的；但合并报表层面就要按跨界原则，全部子公司的资产和负债均持有待售。

提问人：zengfengxia 时间：2017-06-13 09:34:54
谢谢陈版回复，修订后cas42第十条“企业因出售对子公司的投资等原因导致其丧失对子公司控制权的，无论出售后企业是否保留部分权益性投资，应当在拟出售的对子公司投资满足持有待售类别划分条件时，在母公司个别财务报表中将对子公司投资整体划分为持有待售类别。。。”应如何理解？

回答人：chenyiwei
这个又属于将合并报表层面的处理原则推广到个别报表层面了，但我个人不赞同。

提问人：bruce_wangcn 时间：2017-06-16 12:33:10
感谢二位版主的解惑！ 另外，在实务处理中，是否还是正常合并，再在合并报表上将子公司资产负债调整到待售？那么内部往来的抵销还要不要考虑？

回答人：chenyiwei
正常合并，再在合并报表上将子公司资产负债调整到待售。但内部往来仍需抵销，即划分持有待售仍是在合并报表的立场上，剔除内部交易和内部往来影响后的剩余部分予以列示。